【裁判字號】    95,上訴,2861
【裁判日期】    951107
【裁判案由】    違反槍砲彈藥刀械管制條例
【裁判全文】
臺灣高等法院刑事判決                95年度上訴字第2861號
上  訴  人
即  被  告  甲○○
指定辯護人  本院公設辯護人  乙○○
上列上訴人因違反槍砲彈藥刀械管制條例案件，不服台灣台北地
方法院94年度訴字第913號，中華民國95年6月22日第一審判決（
起訴案號：台灣台北地方法院檢察署93年度發查偵字第100號）
提起上訴，本院判決如下：
    主  文
原判決關於甲○○部分撤銷。
甲○○未經許可，轉讓可發射子彈具有殺傷力之改造手槍，處有
期徒刑參年貳月，併科罰金新臺幣陸萬元，罰金如易服勞役，以
新臺幣壹仟元折算壹日。扣案之改造手槍貳把（含彈匣貳個，槍
枝管制編號0000000000、00000000000）、制式子彈肆顆，均沒
收。
    事  實
一、甲○○於民國93年7月初某日，在臺北縣三重市○○道，向
    姓名年籍不詳自稱陳先生之人，以新臺幣（下同）3萬元及
    4萬5千元等價格，同時購得具有殺傷力之仿WALTHER廠PPK/S
    型半自動手槍製造之玩具手槍，換裝土造金屬槍管而成之改
    造手槍1把（含彈匣1個，槍枝管制編號0000000000）及仿BE
    RETTA廠84型半自動手槍製造之玩具手槍，換裝土造金屬槍
    管而成之改造手槍1把（含彈匣1個，槍枝管制編號00000000
    00）；另同時以每顆400元之價格，購得子彈9顆（其中4顆
    為有殺傷力口徑9MM之制式子彈、2顆為有殺傷力之直徑約7.
    9MM之土造金屬彈頭之土造子彈、1顆為子彈外型之具實心金
    屬，不具底火及火藥之不具殺傷力之子彈，另2顆子彈後試
    射滅失，詳後述）未經許可，加以持有，並於台北縣二重疏
    洪道河濱公園試射1顆，旋於台北市大同區○○○路與西寧
    北路口，將仿BERETTA廠84型半自動手槍製造之玩具手槍換
    裝土造金屬槍管而成之改造手槍1把（含彈匣1個，槍枝管制
    編號0000000000），子彈7顆（其中4顆為具殺傷力之制式子
    彈、1顆有殺傷力直徑約7.9MM金屬彈頭之土造子彈、1顆子
    彈外型之具實心金屬，不具底火及火藥之不具殺傷力之子彈
    1顆及另1顆子彈，後試射滅失，如後述）無償轉讓交付予林
    韋成。林韋成亦至台北縣二重疏洪道河濱公園試射1顆子彈
    。嗣於93年8月30日15時許，林韋成因持他人之金融卡，在
    台北市松山區○○○路○段137號提款時，行跡可疑，為警盤
    查，經林韋成同意，至其使用之Y8─1238號自用小客車內查
    獲有殺傷力7.9MM土造子彈1顆（後鑑定時試射）、具殺傷力
    之制式子彈4顆，及1顆具子彈外型之具實心金屬，不具底火
    及火藥之不具殺傷力之子彈。林韋成再帶同警方至其與甲○
    ○一起承租之台北縣板橋市○○○路96號7樓首府飯店730室
    ，起出仿BERETTA廠84型半自動手槍製造之玩具手槍，換裝
    土造金屬槍管而成之改造手槍1把（含彈匣1個，槍枝管制編
    號0000000000）。警方要求當時在場之王壽昌以胃痛為由，
    打電話請甲○○返回飯店，甲○○返回後為警查獲，經其同
    意後，至甲○○所使用之4471-GZ號自用小客車內，起出仿
    WALTHER廠PPK/S型半自動手槍製造之玩具手槍，換裝土造金
    屬槍管而成之改造手槍1把（含彈匣1個，槍枝管制編號0000
    000000）及有殺傷力之直徑約7.9MM之土造金屬彈頭之土造
    子彈1顆（後鑑定時試射）扣案。
二、案經台北市政府警察局刑事警察大隊移請台灣台北地方法院
    檢察署檢察官偵查起訴。
    理  由
一、證據能力事項部分：
（一）被告甲○○於原審辯稱其於警、偵訊及原審法院羈押訊問
      時所為之自白，係因於警詢時接獲一通來自於同案被告林
      韋成所參加之某幫派份子之電話，在該人之脅迫下為林韋
      成頂罪，承認轉讓手槍，並非出於自由意願，無證據能力
      。並聲請傳訊證人王壽昌、共同被告林韋成作證及提出臺
      北市立聯合醫院和平院區之診斷證明書證明曾遭林韋成所
      參加之幫派分子毆打云云。惟查：
    1.證人王壽昌於原審法院證稱：在警察局作筆錄時，我有在
      場。不知道甲○○的手機有沒有響起，但記得那時是不能
      打電話的，所以沒有開機等語（見原審卷第一宗第28頁、
      第29頁），證人王壽昌之證詞，不足以證明被告甲○○在
      製作警詢筆錄時，曾遭來歷不明的電話恐嚇之事實，且證
      述當時不得接打電話，手機需關機等語。
    2.被告甲○○於警詢時之錄音帶，經原審法院勘驗結果：筆
      錄過程係採一問一答方式，並全程錄音，製作筆錄之員警
      口氣溫和。於員警問完第13頁第2行前科後，沒有聽到電
      話的聲音響起。在警詢筆錄第14頁第6行問完後，有手機
      響起，但並非被告與對方交談，而是製作筆錄之員警接聽
      電話並回答稱：快好了，好了再打電話給你，聊天也好後
      ，即結束通話。接下來聽到員警不間斷的打字聲，除有零
      星的旁人（有男有女）咳嗽、說話（交雜的說話聲，但聽
      起來並是非與被告交談）的雜音外，員警與被告均沒有說
      話的聲音，時間約十分鐘後，員警才開始同頁第11行的問
      話，問完後，再回到第7行至第10行的問與答。有另一男
      子問警員何時去，警員回稱：中午，並叫他不要再問了，
      我正在問筆錄。接著繼續聽到打字聲，並開始上述筆錄第
      15頁的問答。但第4行的內容應為：「大約7月份時我拿給
      他的，在臺北市○○○路西寧北路口交給他的。」全程並
      沒有被告接到電話，並與對方交談的聲音等情，有勘驗筆
      錄在卷可稽（見原審卷第一宗第60頁、第61頁）。
    3.被告林韋成於原審法院審理時，以證人之身分結證稱：作
      筆錄時，甲○○沒有在旁邊，二人隔得很遠，沒有要求、
      也沒有透過其他管道要求甲○○頂罪，說我所持有的槍彈
      是他給的，也沒有打電話給甲○○等語（見原審卷第一宗
      第91頁）。
    4.被告甲○○所提出臺北市立聯合醫院和平院區出具之診斷
      證明書，其就醫時間為93年9月3日，與本件93年8月30日
      製作筆錄之時間已相差有3日之久，與本案並無關連性。
      且甲○○稱係遭電話脅迫承擔轉讓槍枝犯罪，則與其後是
      否遭人毆打受傷無關。又依其所辯，既已答應承擔犯行，
      林韋成亦無再找人毆打之必要。
    5.被告甲○○辯稱：是接到林韋成的朋友電話要承認轉讓手
      槍，警、偵及羈押訊問時因林韋成在場，感受到壓力不得
      不承認云云。但被告甲○○對於原審法院訊問：朋友是誰
      ，答稱：不知道。是什麼壓力，答稱：我沒有辦法解釋等
      語（見原審卷第一宗第100頁）。被告甲○○既不知打電
      話者為何人，如何確認是被告林韋成的朋友。又依林韋成
      之證詞，警訊時林韋成與甲○○二人位置相距甚遠，又有
      警察在旁，被告林韋成又如何能對之為施壓行為。
    6.被告甲○○於本院又改稱：其承認犯行是林韋成所要求，
      說一把槍是犯罪，二把槍也是犯罪，所以才承認頂罪云云
      。與其於原審所辯遭不明電話恐嚇不同，所述相互矛盾，
      若真有其事，何有不同之陳述。且被告甲○○縱依林韋成
      所要求，承認轉讓，仍無法免除林韋成持有手槍、子彈之
      罪行，林韋成應無要求被告承認轉讓手槍子彈之必要。
    7.綜合上述，被告甲○○所提出之證據，不足以證明其於警
      詢時，曾遭受第三人或同案被告林韋成之脅迫。參之被告
      甲○○於檢察官聲請羈押時，業經選任辯護人吳雨學律師
      到場，有委任狀及筆錄可稽（見原審聲羈字卷第3頁至第1
      2頁）。其於法官聲羈庭訊問時，顯無遭受任何他人脅迫
      、恐嚇之情事，且有辯護人在旁維護其權利，並加以保護
      ，所為之陳述，自係出於自由意思。而其所為之陳述均與
      警、偵訊時所述大致相同，並與被告林韋成所述相符，足
      認被告甲○○於法院聲羈庭訊問及於警、偵訊時所為之陳
      述，均係其自由意志下所為，有證據能力。
（二）被告甲○○另於原審辯稱：警察於93年8月30日，對被告
      甲○○及林韋成所為搜索扣案程序違法，其因而扣得之槍
      彈，係違法而取得，無證據能力云云。惟查：
    1.按「搜索，經受搜索人出於自願性同意者，得不使用搜索
      票。但執行人員應出示證件，並將其同意之意旨記載於筆
      錄。」刑事訴訟法第131條之1定有明文。
    2.本案搜索係由臺北市政府警察局大安分局警員謝政安等人
      執行。依卷附被告林韋成及甲○○分別簽署之3份搜索筆
      錄，有關執行經過情形欄中「執行人員有出示證件表明身
      分」，均有打勾（見偵字偵查卷第23頁、第24頁、第30頁
      ），被告甲○○及林韋成均已在筆錄上簽名，員警執行本
      件搜索時，確有依規定出示證件。又3份搜索筆錄中有關
      執行之依據欄中，依刑事訴訟法第131條之1經受搜索人同
      意執行搜索。受搜索人簽名欄上，亦均有打勾，其中對同
      案被告林韋成之車牌號碼Y8─1238號車輛搜索及對被告甲
      ○○之車牌號碼4471─GZ號車輛搜索之搜索筆錄，均經其
      二人在簽名欄位內簽名。是員警已依規定，將被告同意之
      意旨記載於筆錄內。
    3.同案被告林韋成所承租之首府大飯店730室套房之搜索部
      分：林韋成於原審法院審理時以證人身分具結作證稱：「
      旅館是我自己帶警察去的。」並對公訴檢察官所詢：「是
      不是你同意警察搜的？」，答稱：「是的」等語（見原審
      第一宗卷第97頁）。台北市政府警察局大安分局對林韋成
      所承租之首府大飯店之730室套房之搜索，於法並無不合
      。
    4.同案被告林韋成所使用之車牌號碼Y8─1238號車輛搜索部
      分：林韋成除於警詢時供稱：「我因持他人提款卡，行跡
      可疑，在提款遭警方盤查，後經我同意讓警方檢視及搜索
      我自小客車（Y8─1238），警方在我自小客車內的皮包內
      查獲有子彈6發。」等語（見偵字偵查卷第7頁）；於台灣
      台北地方法院檢察署檢察官訊問時，對檢察官所詢：「你
      同意警察搜索車子與房間？」，答稱：「有的。」等語（
      見偵字偵查卷第59頁）。參以林韋成其持有他人提款卡，
      行蹤可疑遭盤查時並不在車上，若非林韋成自願意帶警方
      至其所使用之車輛，警方自無從對該車進行搜索。由林韋
      成自願性之作為及供述，當時確已同意警方對其所使用之
      車輛進行搜索。其嗣後於原審法院作證時表示警察沒有問
      其同不同意云云，應非事實。
    5.被告甲○○所使用之車牌號碼4471─GZ號車輛搜索部分：
      警方至首府大飯店730室套房搜索扣得林韋成持有之改造
      手槍後，林韋成供稱上手來源係被告甲○○所給予。員警
      要求在場之人王壽昌以胃痛為由，打電話叫被告甲○○返
      回飯店。王壽昌依警察指示，通知被告甲○○。被告甲○
      ○返回後，即帶同警方至其所使用停放於臺北市板橋市○
      ○○路110號前之車輛內取出槍彈，為被告甲○○所不爭
      執，核與證人王壽昌於原審法院審理時證述：「我記得警
      察有問，林韋成說是甲○○給他的。」、「警察拿甲○○
      的照片，說要抓甲○○，叫我們把甲○○找出來。警察叫
      我打給甲○○，叫我跟甲○○說我胃痛，叫他買胃藥回來
      ，然後我就照警察的說法跟他講，後來他有回來，但是不
      肯上來房間，叫我下去，說是發生事情，後來我就說我肚
      子痛，他就上來，警察就帶他去搜另外壹把槍。」等語（
      見原審卷第一宗第27頁、第28頁）。被告甲○○於警詢時
      也供稱：「是我主動帶同警方至我自小客內取出一把改造
      手槍及子彈1發。」等語（見偵字偵查卷第14頁）；於台
      灣台北地方法院檢察署檢察官訊問時，對檢察官所詢：「
      你同意警察搜索該房間與你的4417─GZ號車？」，答稱：
      「是的。」等語（見偵字偵查卷第60頁）。參以被告甲○
      ○所持有之槍、彈係放在車上，如非經被告甲○○之同意
      並主動帶警前往，員警根本不可能知道其所使用之車子位
      置，並實施搜索。
    6.被告甲○○於上訴本院後，對此自願性搜索及取得之證據
      ，並無異議，不爭執其證據能力。
    7.綜合上述，員警察對被告等實施搜索，確係分別獲得被告
      及同案被告林韋成之自願性同意，搜索自屬合法，因而取
      得之扣案槍、彈等證物，自得為證據。
二、認定犯罪事實所依憑之證據及理由：
（一）訊之被告甲○○坦承其購得仿WALTHER廠PPK/S型之改造手
      槍、子彈，否認有購得並轉讓仿BERETTA廠84型改造手槍
      、子彈予林韋成，辯稱：該林韋成持有之仿BERETTA手槍
      、子彈，與伊無關，是受林韋成之託頂罪云云。
（二）關於持有仿WALTHER廠PPK/S型半自動手槍製造之玩具手槍
      換裝土造金屬槍管而成之改造手槍（含彈匣1個，槍枝管
      制編號0000000000）及土造7.9MM金屬彈頭之土造子彈部
      分：
    1.此部分犯罪事實，迭據被告於警訊、偵查、原審及本院審
      理中自白不諱（見偵字偵查卷第14頁至19頁、第60頁、第
      61頁，原審聲羈字卷第5頁至第10頁，原審卷第一宗第11
      頁、第101頁、第102頁、第104頁，本院95年8月14日筆錄
      第2頁、95年10月24日筆錄第5頁）。
    2.本件並有仿WALTHER廠PPK/S型半自動手槍製造之玩具手槍
      ，換裝土造金屬槍管而成之改造手槍1把及直徑約7.9MM之
      土造金屬彈頭之土造子彈1顆扣案可資佐證。而該扣案槍
      枝經內政部警政署刑事警察局鑑定結果，認送鑑改造M8式
      手槍1把（含彈匣1個，槍枝管制編號0000000000），係仿
      WALTHER廠PPK/S型半自動手槍製造之玩具手槍換裝土造金
      屬槍管而成之改造手槍，機械性能良好，可供擊發適用子
      彈，具殺傷力。另子彈1顆，係土造子彈，具直徑約7.9MM
      之之金屬彈頭，經試射可擊發，認具殺傷力，有內政部警
      政署刑事警察局93年9月15日刑鑑字第0930184255號槍彈
      鑑定書附卷可稽（見發查偵查字卷第1頁至第5頁）。
（三）關於持有並轉讓仿BERETTA廠84型半自動手槍製造之玩具
      手槍換裝土造金屬槍管而成之改造手槍（含彈匣1個，槍
      枝管制編號0000000000）及土造子彈、制式子彈部分：
    1.此部分犯罪事實，業據被告甲○○於警詢、偵查及原審法
      院聲羈庭訊問時自白不諱。於警詢供承：「我共向陳先生
      購買2把改造手槍，9發子彈，我交給林韋成的改造手槍，
      以45,000元購買，我自己持有的改造手槍以3萬元購買，
      子彈1顆400元，共花78,600元」、「在台北市○○○路西
      寧北路口交給林韋成改造手槍1把、子彈匣1個、子彈6發
      （未包括林韋成以後試射之1顆）」、「我於夜間在台北
      縣二重疏洪道河濱公園試射1發」（見偵字偵查卷第15頁
      、第18頁），於檢察官訊問時仍自白供述：「我向陳先生
      買槍彈，我的3萬多元，我送林（韋成）的45,000元，子
      彈1顆400元，7月初在南京西路西寧北路口給他（林韋成
      ）防身用的」（見偵字偵查卷第60頁、第61頁）；復於檢
      察官向原審法院聲請羈押於法官訊問時自白供稱：「我持
      有PPK手槍1支、彈匣1個、子彈1顆。」、「我是從雜誌上
      看到一位陳先生在賣，我從他那邊購買的。2把槍、2個彈
      匣、（扣案）子彈7顆都是我買的」、「當時買來防身所
      用的」、「怕被人家欺負」、「（槍是否你賣給林韋成?
      ）不是賣，是我送給他的。」、「因為我們感情不錯，我
      沒有欠他錢，他也沒有欠我錢。」等語（見原審聲羈字卷
      第5頁、第7頁）。
    2.同案被告林韋成於原審法院審理時以證人身分具結稱：「
      槍是甲○○給我的，子彈是給我槍的時候就有了，是甲○
      ○一起給我的」、「時間我已經忘記了，地點也忘了，因
      為很久了」、「距離被查獲前多久可能只有幾天」、「他
      說他買的時候買了兩支，有多，應該是要送給我，他沒有
      跟我拿錢」等語（見原審卷第一宗第89頁）。被告林韋成
      對於其取得槍、彈之時間細節，於原審作證時已距案發時
      間近2年，因而記憶模糊，惟以其在偵查中記憶尚清晰時
      ，以證人身分具結作證明確供述：「今年（即93年）7月
      初甲○○給我的，叫我放在身上防身，是他送我的，包括
      子彈。」、「手槍可以擊發，在河濱公園試射過」等語（
      見偵字偵查卷第59頁、第60頁）；於查獲之初警詢時也稱
      ：「手槍1把、（扣案）子彈6發，為我朋友甲○○給我的
      」、「在南京西路西寧北路口交給我的」、「他說要給我
      防身用」、「我拿該手槍到河濱公園試射，我共射1發」
      、「甲○○交給我1把改造手槍及7發子彈，我試射時擊發
      了1顆子彈」（見偵字偵查卷第7頁至第12頁）。同案被告
      林韋成之證詞與被告甲○○上開自白之情節均相符合。
    3.被告甲○○雖辯稱：同案被告林韋成要求其頂罪及於警詢
      、偵查羈押庭所陳述，係因受到林韋成之友人恐嚇所以為
      不實之陳述云云，其所辯不可採信，除已如前述外。且核
      被告甲○○於原審95年6月8日審理中對法官所詢：「你到
      底買了幾把槍？」，答稱：「槍彈不是我買的，我只是持
      有。」、「你所持有的槍不是你買的嗎？」，答稱：「是
      的。」、「何時買的？」，答稱：「93年6、7月，大概年
      中時，在三重用4萬多元買了1把槍，有附子彈3、4顆，詳
      細數量不記得。」（見原審卷第一宗第101頁）。但被告
      甲○○在羈押庭訊問後獲得交保，檢察官於93年12月24日
      偵查中，在辯護人吳雨學律師在場之情況下供稱：「東西
      不是我交付給林韋成，是林韋成在製造後交給我的。」、
      「（你車上的槍是誰的？）是林韋成放在我車上的，也是
      林韋成製造的，林韋成說分開放比較安全。」、「林韋成
      是在他女朋友苗栗頭份的家製造槍彈的，並且有賣給？」
      、「（被查獲的槍彈中），你有無拿去使用過？）沒有，
      我只有好奇拿這二支槍、子彈及彈匣起來把玩過，但沒有
      試射過。」等語（見發查偵查字卷第31頁、第32頁）。被
      告甲○○對其自己所持有之槍、彈來源及子彈之數量，前
      後陳述反覆，明顯有重大出入，其隨意陳述，一再改變，
      自無可採信。
    4.此外，並有被告甲○○讓與林韋成經扣案之上開手槍（含
      彈匣）、子彈可資佐證。該扣案槍枝經內政部警政署刑事
      警察局鑑定結果，認送鑑改造M8式手槍1把（含彈匣1個，
      槍枝管制編號0000000000），係仿BERETTA廠84型半自動
      手槍製造之玩具手槍換裝土造金屬槍管而成之改造手槍，
      機械性能良好，可供擊發適用子彈，具殺傷力。另子彈6
      顆，其中4顆為制式子彈，另1顆土造子彈，具直徑約7.9M
      M之之金屬彈頭，經試射可擊發，認具殺傷力，有內政部
      警政署刑事警察局上述鑑定書在卷可查（見發查偵查字卷
      第1頁至第5頁）。
（四）綜合上述，被告甲○○於93年7月初買得上開之改造槍枝
      2把及子彈9顆，自留仿WALTHER廠手槍及土製子彈1顆，試
      射1顆，將仿BERETTA廠改造手槍及子彈7顆轉讓予林韋成
      ，林韋成試射1顆餘6顆（1顆無殺傷力）為警查獲之事實
      ，均事證明確，洵堪認定。
三、被告甲○○犯罪行為後，槍砲彈藥刀械管制條例於94年1月
    26日修正公布，同年月28日生效。修正前槍砲彈藥刀械管制
    條例第11條轉讓、持有其他可發射子彈具有殺傷力之各式槍
    砲罪之規定業經刪除，改訂於修正後槍砲彈藥刀械管制條例
    第8條第2項、第4項；第2項規定：「未經許可，轉讓、出租
    或出借前項所列槍枝者（含其他可發射子彈具有殺傷力之各
    式槍砲)，處5年以上有期徒刑，併科新臺幣1千萬元以下罰
    金。」第4項規定：「未經許可，持有、寄藏或意圖販賣而
    陳列第1項所列槍枝者，處3年以上10年以下有期徒刑，併科
    新臺幣7百萬元以下罰金。」而修正前之槍砲彈藥刀械管制
    條例第11條第2項規定：「未經許可，轉讓、出租或出借前
    項所列槍枝者（含其他可發射子彈具有殺傷力之各式槍砲)
    ，處3年以上10年以下有期徒刑，併科新臺幣7百萬元以下罰
    金。」第4項規定：「未經許可，持有、寄藏或意圖販賣而
    陳列第1項所列槍枝者，處1年以上7年以下有期徒刑，併科
    新臺幣7百萬元以下罰金。」經比較新舊法之結果，以行為
    時舊法第11條第2項及第4項規定有利於被告。依刑法第2條
    第1項前段之規定，應適用最有利於行為人之行為時法律。
    核被告甲○○持有具殺傷力之手槍、子彈部分，係犯修正前
    行為時槍砲彈藥刀械管制條例第11條第4項之未經許可持有
    可發射子彈具有殺傷力之槍枝罪、第12條第4項之未經許可
    持有子彈罪。其同時持有具有殺傷力之改造手槍2把及子彈
    之行為，係一行為觸犯數罪名，為想像競合犯，應從一重之
    未經許可持有可發射子彈具有殺傷力之改造手槍罪論處。另
    轉讓具殺傷力之手槍、子彈部分，係犯修正前行為時之槍砲
    彈藥刀械管制條例第11條第2項未經許可轉讓可發射子彈具
    有殺傷力之槍枝罪，第12第2項之未經許可轉讓子彈罪。其
    同時轉讓具有殺傷力之改造手槍及子彈之行為，係一行為觸
    犯數罪名之想像競合犯，應從一重之未經許可轉讓可發射子
    彈具有殺傷力之改造手槍罪論處。被告甲○○同時買入2把
    改造手槍、子彈，將中1把手槍及部分子彈轉讓予他人，其
    持有該手槍、子彈之低度行為，應為轉讓行為所吸收（最高
    法院91年度台上字第5693號判決意旨參照），不另論以持有
    罪，僅論以未經許可轉讓具有殺傷力之改造手槍罪。
四、原審對被告為有罪科刑之判決，固非無見。惟查：(一)被告一
    次購入9顆子彈（其中1顆無殺傷力，1顆經試射），轉讓7顆
    子彈予林韋成（其中1顆無殺傷力，1顆經試射）。原審誤為
    購入7顆子彈，轉讓6顆子彈予林韋成，事實認定尚有未合。
    (二)轉讓手槍，必先持有手槍，其持有手槍部分，為轉讓行為
    所吸收，不另論以持有罪，原審認係數罪併罰，亦有未合。
    (三)查獲扣案之具有殺傷力之改造手槍、子彈為違禁物，法律
    規定為義務沒收，原審對查獲扣案之仿BERETTA廠改造手槍
    ，亦漏未於被告甲○○主刑後沒收，也有未合。(四)罰金易服
    勞役之折算部分，按修正前刑法第42條第2項前段規定：「
    易服勞役以1元以上3元以下折算1日。」而依修正前罰金罰
    鍰提高標準條例第2條前段規定，就其原定數額提高為100倍
    折算1日，則本件被告有關罰金易服勞役部分折算標準，在
    刑法修正前應以銀元300元折算1日，即新台幣900元折算1日
    。惟95年7月1日修正公布施行之刑法第42條第3項前段規定
    ：「易服勞役以新台幣1,000元、2,000元或3,000元折算1日
    。」被告所科罰金易服勞役之折算標準部分，經比較之結果
    以新法對被告有利，則應依修正後刑法第2條第1項但書規定
    ，應適用修正後刑法第42條第3項前段規定，定其折算標準
    ，原審依舊法以銀行300元即新台幣900元諭知易服勞役之折
    算標準，均有未當，而無可維持。被告上訴意旨，仍執前詞
    ，否認轉讓手槍、子彈部分，雖不足採，但原判決既有可議
    ，自應由本院將原判決關於被告甲○○部分撤銷改判。爰審
    酌被告甲○○持有及轉讓槍、彈之情節，犯罪之動機，犯後
    之態度，未使用該槍枝從事其他對社會治安影響之行為等一
    切情狀，量處如主文第2項所示之刑，罰金部分，並諭知易
    服勞役之折算標準。扣案改造手槍2把（含彈匣1個，槍枝管
    制編號0000000000、0000000000）、制式子彈4顆，為違禁
    物，應依刑法第38條第1項第1款宣告沒收。另扣案之土製子
    彈2顆業經鑑定時試射，已無殺傷力，另1顆無底火之子彈1
    顆，無殺傷力，不另為沒收之諭知，附此敘明。
五、據上論斷，應依刑事訴訟法第369條第1項前段、第364條、
    第299條第1項前段，槍砲彈藥刀械管制條例第11條第2項（
    行為時法）、第12條第2項，刑法第11條前段、第2條第1項
    、第42條第3項前段、第38條第1項第1款，判決如主文。
本案經檢察官賴俊雄到庭執行職務。
中    華    民    國    95    年    11    月    7     日
                  臺灣高等法院刑事第十六庭
                              審判長法  官  趙功恆
                                    法  官  莊明彰
                                    法  官  黃俊明
以上正本證明與原本無異。
如不服本判決，應於收受送達後十日內向本院提出上訴書狀，其
未敘述上訴之理由者並得於提起上訴後十日內向本院補提理由書
（均須按他造當事人之人數附繕本）。
                                    書記官  孫佩琳
中    華    民    國    95    年    11    月    7     日
附錄本案論罪科刑法條全文：
修正前行為時槍砲彈藥刀械管制條例第11條第2項
未經許可，轉讓、出租或出借前項所列槍砲者，處3年以上10年
以下有期徒刑，併科新臺幣7百萬元以下罰金。
槍砲彈藥刀械管制條例第12條第2項
未經許可，轉讓、出租或出借子彈者，處6月以上5年以下有期徒
刑，併科新台幣3百萬元以下罰金。


司法院資訊處製作；財團法人民間司法改革基金會備份。
